臺灣臺中地方法院刑事判決　　　　　　　96年度易字第3301號
公　訴　人　臺灣臺中地方法院檢察署檢察官
被　　　告　戊○○
　　　　　　　　　　（另案在臺灣臺中監獄執行中）
上列被告因竊盜案件，經檢察官提起公訴（96年度偵字第3957號
），嗣經本院裁定適用簡式審判程序，本院判決如下：
    主    文
戊○○竊盜，處有期徒刑壹年月，減為有期徒刑柒月又拾伍日
。
    犯罪事實
一、戊○○因欲與甲○○（另涉贓物案件，由本院另行審結）合
    夥撿拾漂流木，惟因無適當工具可資輔助，戊○○即意圖為
    自己不法所有之犯意，於95年6月10日晚間9時30分許，駕駛
    車號JG—5947號自用小客車，至臺中縣豐原市○○路豐村國
    小旁工地內，竊取高平營造股份有限公司所有置於該址之KO
    TO牌300型、引擎號碼6D22T175006號挖土機1部，得手後，
    即以新臺幣（下同）6,000元之代價，委請不知情之拖板車
    司機賴紹光駕駛車號009—GE號拖板車運載上開挖土機，而
    戊○○則駕駛上開自用小客車在前引導之方式，共同將前揭
    挖土機載運至臺中縣東勢鎮○○街水尾魚池旁停放。嗣約2
    日後，戊○○再透過甲○○以4,000元之代價委請賴紹光將
    前揭挖土機轉載至苗栗縣泰安鄉白布帆一帶，經賴紹光應允
    後，即由賴紹光、戊○○以前述方式，將上開挖土機轉載至
    苗栗縣泰安鄉白布帆附近，並由甲○○交付運費4,000元予
    賴紹光。嗣因上開挖土機故障，戊○○經甲○○、己○○（
    另涉贓物案件，由本院另行審結）之介紹，與乙○○（另涉
    贓物案件，由本院另行審結）洽定以240,000元之代價出售
    予乙○○後，旋即於同年月12日晚間，由戊○○、甲○○、
    己○○引領不知情之拖板車司機彭春源，於同日晚間11時許
    ，以拖板車將上開挖土機運抵臺中縣龍井鄉○○○路○段166
    號旁空地交付予乙○○，彭春源則於領得約12000元之酬勞
    後即行離去。乙○○取得上揭挖土機後，復將之載運至臺中
    縣龍井鄉○○路○段41號旁，交付予丁○○（另涉贓物案件
    ，由本院另行審結）收受拆解後，再交還由乙○○以廢鐵名
    義價售予中龍鋼鐵股份有限公司。嗣於95年6月29日，為警
    在丁○○位於臺中縣龍井鄉○○路○段41號扣得前揭遭拆解
    後所遺留之挖土機引擎1具，始知上情。
二、案經臺中縣警察局豐原分局報請臺灣臺中地方法院檢察署檢
    察官偵查起訴。
    理    由
一、上開犯罪事實，業據被告戊○○於警詢、偵訊及本院審理中
    坦承不諱，核與證人即高平營造股份有限公司經理丙○○於
    警詢中證述如何發現前揭挖土機失竊等經過情節，及證人即
    賴紹光、彭春源於警偵訊中證述如何受託載運前揭挖土機等
    經過情節，暨證人甲○○、己○○、乙○○、丁○○於警偵
    訊中供證如何經手前揭挖土機買賣事宜等經過情節相符，復
    有贓物認領保管單、報關單、過磅單各1份及監視器翻拍畫
    面10張等附卷可資佐證，堪認被告上開不利於己之自白確與
    事實相符，應可採信。本件事證明確，被告犯行，洵堪認定
    。
二、核被告所為，係犯刑法第320條第1項之竊盜罪嫌。爰審酌被
    告正值青壯，不思勤奮工作，竟藉竊盜獲利之心態可議，且
    所竊之挖土機不惟財物價值甚鉅，更係被害人高平營造股份
    有限公司業務上重要之工具，被告為滿足個人私欲，即予竊
    取，致被害人高平營造股份有限公司業務進展上產生嚴重之
    困擾，惟念其犯罪後坦承犯行，態度尚可，及其犯罪之手段
    ，犯罪後尚未與被害人高平營造股份有限公司達成和解等一
    切情狀，量處如主文所示之宣告刑。又本件被告犯罪時間係
    在中華民國96年罪犯減刑條例所定減刑基準點之前，合於該
    條例所定減刑規定之適用，應依該條例第2條第1項第3款之
    規定，減其刑為有期徒刑7月又15日。
三、公訴人另主張：被告前竊盜罪，經法院判處有期徒刑3年8月
    月確定，於94年6月3日執行完畢，是被告本件犯行應構成累
    犯等語，惟查，被告前於90年間因竊盜罪，經臺灣彰化地方
    法院判處有期徒刑3年8月確定，又因竊盜罪經本院判處有期
    徒刑10月確定，該2竊盜案嗣與其另犯之違反毒品危害防制
    條例案件（經法院判處有期徒刑1年4月確定）經裁定應執行
    有期徒刑5年9月確定，經送監執行，於94年11月30日假釋出
    監，假釋期間內付保護管束，原預計至96年1月31日假釋付
    保護管束期滿，詎被告於保護管束期間內，再犯竊盜及違反
    毒品危害防制條例等案件，一方面經法院裁定撤銷其假釋，
    一方面分別經法院判處有期徒刑9月、11月、9月、11月、1
    年、5月確定，並定其應執行為有期徒刑4年，接續其剩餘及
    另犯違反毒品危害防制條例、竊盜等案件刑期之執行，於95
    年12月2日再度入監服刑，預計至102年9月11日執行完畢等
    情，有臺灣高等法院被告前案紀錄表等在卷可查，是被告上
    開因竊盜案件，經法院判處有期徒刑3年8月月確定部分，應
    尚未執行完畢，公訴人上開主張，應屬誤會，附此敘明。
據上論斷，應依刑事訴訟法第273條之1第1項、第299條第1項前
段，刑法第320條第1項、刑法施行法第1條之1第1項、第2項前段
，中華民國96年罪犯減刑條例第2條第1項第3款、第7條，判決如
主文。
本案經檢察官楊朝嘉到庭執行職務。
中　　華　　民　　國　　96　　年　　7 　　月　　30　　日
                  刑事第14庭    法  官  林世民
上正本證明與原本無異。
如不服本判決，應於送達後10日內向本院提出上訴狀（須附繕本
），上訴於臺灣高等法院臺中分院。
                                書記官  紀俊源
中　　華　　民　　國　　96　　年　　7 　　月　　30　　日
附錄論罪科刑法條：
中華民國刑法第320條
意圖為自己或第三人不法之所有，而竊取他人之動產者，為竊盜
罪，處5年以下有期徒刑、拘役或5百元以下罰金。
意圖為自己或第三人不法之利益，而竊佔他人之不動產者，依前
項之規定處斷。
前二項之未遂犯罰之。
